【裁判字號】    98,附民,4
【裁判日期】    980225
【裁判案由】    損害賠償
【裁判全文】
臺灣澎湖地方法院刑事附帶民事訴訟判決  98年度附民字第4號
原  告    甲○○
被  告    乙○○
上列被告因本院97年度訴字第50號傷害案件，經原告提起附帶民
事訴訟，本院於中華民國98年2月11日辯論終結，判決如下：
    主      文
被告應給付原告新臺幣壹拾萬元，及自民國九十八年二月五日起
至清償日止，按週年利率百分之五計算之利息。
原告其餘之訴駁回。
本判決原告勝訴部分得假執行。
原告其餘假執行之聲請駁回。
    事實及理由
甲、兩造爭執要旨：
一、原告起訴主張：被告與其本為男女朋友關係，於民國97年8
    月17日凌晨2 時許在澎湖縣馬公市○○街之「藍語生活網」
    網咖中，因細故與其發生爭執，當時原告為避免與被告繼續
    發生衝突而欲離開現場，然被告竟以拉扯及以身體阻擋方式
    使其無法離去，其後衝突加劇，被告不但奪走其行動電話，
    並進而毆打原告，致原告受有頭部外傷併腦震盪、頭皮撕裂
    傷、臉部及頸部擦挫傷等傷害，造成其身心嚴重受創，而被
    告至今對犯行未表悔意，亦未予以任何賠償，為此依侵權行
    為之法律關係，請求被告負損害賠償責任。又原告因此事故
    所受損害計有：醫療費用部份新台幣（下同）210 元、精神
    慰撫金499,790 元，共計500,000 元，訴請被告賠償上開金
    額及法定遲延利息，並陳明願供擔保請准宣告假執行。
二、被告乙○○對上開傷害之事實並不否認，僅以目前無工作而
    無法賠償原告所請求之金額資為抗辯。
乙、得心證之理由：
一、按附帶民事訴訟之判決，應以刑事訴訟判決認定之事實為據
    ，刑事訴訟法第500 條前段定有明文。本件被告乙○○於民
    國97年8 月17日凌晨2 時許在澎湖縣馬公市○○街之「藍語
    生活網」網咖毆打原告，致原告受有頭部外傷併腦震盪、頭
    皮撕裂傷、臉部及頸部擦挫傷等傷害等情，業據本院97年度
    訴字第50號刑事訴訟判決認定在案，則本件民事求償部分，
    自應以此為判斷之基礎。
二、又按，因故意或過失，不法侵害他人權利者，負損害賠償責
    任；又不法侵害他人身體、健康、名譽、自由、信用、隱私
    、貞操，或不法侵害其他人格法益而情節重大者，被害人雖
    非財產上之損害，亦得請求賠償相當之金額，民法第184 條
    第1 項前段、第195 條第1 項分別定有明文。原告上開所受
    傷害，有三軍總醫院澎湖分院附設民眾診療服務處診斷證明
    書附卷可佐，依此，原告自得本於上開規定，請求被告賠償
    其損害。茲就被原告所受損害數額審酌如下：
（一）醫療費用部分：原告主張因此傷害所支出之醫療費用210
      元，業據其提出三軍總醫院澎湖分院附設民眾診療服務處
      收據4紙為證，堪信為真實，故原告此部分之請求為有理
      由。
（二）慰撫金部分：查原告因被告乙○○於公開場所猝然施暴，
      致受有頭部外傷併腦震盪等傷害，傷勢非輕，且對原告之
      人格以及精神、肉體造成重大傷害，本院斟酌原告所受傷
      害程度，以及兩造之身分、地位與一切客觀情形，認原告
      請求精神慰藉金499,790元，尚屬過高，應以99,790元，
      為適當公允。
      以上損害總額合計為10萬元。
三、綜上所述，原告請求被告賠償10萬元，及自起訴書狀繕本送
    達被告之翌日即98年2月5日起至清償日止，按週年利率百分
    之5計算之利息，為有理由，原告逾此範圍之請求，則屬無
    據，為無理由，應予駁回。
四、本判決原告勝訴部分所命被告給付之金額未逾50萬元，依民
    事訴訟法第389 條第1 項第5 款，應依職權宣告假執行；至
    原告其餘假執行之聲請，因訴之駁回而失所依據，應予駁回
    。
丙：據上論結，本件原告之訴為一部有理由、一部無理由，依刑
    事訴訟法第502 條第1 項、第2 項、第491 條第10款，民事
    訴訟法第389 條第1 項第5 款，判決如主文。
中    華    民    國    98    年    2     月    25    日
                  刑事庭  審判長法  官  管安露
                                法  官  陳順輝
                                法  官  李宛玲
以上正本證明與原本無異。
如不服本判決應於收受判決後10日內向本院提出上訴書狀，並應
敘述具體理由；其未敘述上訴理由者，應於上訴期間屆滿後20日
內向本院補提理由書（均須按他造當事人之人數附繕本）「切勿
逕送上級法院」。
中    華    民    國    98    年    2     月    25    日
                                書記官  林德盛


司法院資訊處製作；財團法人民間司法改革基金會備份。
